臺灣臺中地方法院刑事判決
111年度金訴字第860號
公  訴  人  臺灣臺中地方檢察署檢察官
被      告  游勝寶


選任辯護人  本院公設辯護人  蔡育萍  
上列被告因違反銀行法等案件，經檢察官提起公訴（110年度偵
字第26551號、110年度偵字第30108號、110年度偵字第34308號
、110年度偵字第35044號、110年度偵字第36102號、111年度偵
字第4269號），本院判決如下：
    主    文
游勝寶犯非法辦理國內外匯兌業務罪，處有期徒刑拾月，扣案之
犯罪所得新臺幣貳仟柒佰貳拾伍元沒收。
    犯罪事實
一、緣因簡榛榛(其所涉詐欺取財等犯行，本院另行審結)於民國
    110年3月25日14時許，以微信通訊軟體提供己申辦之中國信
    託商業銀行帳號000-00000000000號帳戶（下稱簡榛榛A帳戶
    ）及中華郵政股份有限公司帳號000-00000000000000號帳戶
    （下稱簡榛榛B帳戶）予真實姓名年籍均不詳之暱稱「黃妤
    庭」，嗣該詐欺集團成員，於如附表一、二所示時間、以如
    附表一、二所示手法詐欺如附表一、二所示之被害人，使該
    等被害人按詐欺集團成員指示將如附表一、二所示款項匯入
    簡榛榛A帳戶及簡榛榛B帳戶，俟微信軟體暱稱「毒」、「毒
    物代理」不詳身份成年人向簡榛榛提出匯入簡榛榛A帳戶及
    簡榛榛B帳戶內款項兌換人民幣需求，簡榛榛於是覓得游勝
    寶進行兌換，游勝寶明知除法律另有規定者外，非銀行業者
    不得辦理國內外匯兌業務，為賺取匯差以牟利，基於非法辦
    理臺灣地區與大陸地區匯兌業務之犯意，自110年3月29日起
    迄同年4月1日止，以其申辦之中國信託商業銀行帳號000-00
    0000000000號帳戶、街口支付收受榛榛A帳戶及簡榛榛B帳戶
    匯轉入如附表三所示款項後，依當日匯率結算後，透過年籍
    姓名均不詳之人將等值人民幣(扣除游勝寶之2碼利潤後)，
    以不詳方式匯入「琪琪」透過簡榛榛提供給游勝寶之大陸地
    區銀行帳戶帳號0000000000000000000C中國銀行，戶名：張
    志忠），及帳號0000000000000000000C中國銀行，戶名：黃
    小巾），以此方式經營臺灣地區及大陸地區間之地下匯兌業
    務，總計匯兌金額計新臺幣51萬785元，游勝寶因此賺取利
    潤約人民幣545元（計算式：【510785÷4.32】﹣【510785÷4.
    34】≒545），而違法辦理國內外匯兌業務。
二、案經陳湘玲、陳致瑋、姚佳宏、林昱安、宋柏昇、楊繕銓、
    宋坤霖、吳啟賓、李延雯、黃瑞成、黃閔聰、莊家齊、黃泓
    彰、詹乃斌、朱皇閣訴請臺中市政府警察局烏日分局、新北
    市政府警察局樹林分局、屏東縣警察局湖州分局、臺南市政
    府警察局佳里分局及嘉義縣警察局朴子分局報告臺灣臺中地
    方檢察署偵查起訴
    理    由
一、證據能力部分：
(一)本案以下所引用被告游勝寶以外之人於審判外之言詞或書面
    陳述，被告、辯護人於本院準備程序時表示同意有證據能力
    （見本院卷第208頁），且檢察官、被告、辯護人迄於言詞
    辯論終結前，亦未聲明異議（見本院卷第257至267頁），本
    院審酌相關言詞或書面陳述作成時之情況，核無違法取證或
    其他瑕疵，認為以之作為證據為適當，依刑事訴訟法第159 
    條之5 之規定，均具有證據能力。
(二)本案以下引用之非供述證據，均與本案待證事實具有關聯性
    ，檢察官、被告、辯護人皆不爭執其證據能力，且無證據證
    明有何偽造、變造或公務員違法取得之情事，復經本院依法
    踐行調查證據程序，自應認均有證據能力。
二、認定犯罪事實所憑之證據及理由：
(一)上開犯罪事實，業據被告於警詢、偵訊、本院準備程序及審
    理時均坦承不諱（見偵26551號卷第50至52、433至434、441
    至445頁，本院卷第207、270頁），核與同案被告簡榛榛於
    警詢、偵訊時供述相符(見偵26551號卷第34至36、39至41、
    44、47至48、427至428、442至445頁，偵36102號卷第32頁
    ，偵4269號卷第24頁，偵5101號卷一第385至386頁，偵5101
    號卷二第186至188頁)，並有同案被告簡榛榛與暱稱「毒物
    代理」、「琪琪」、「毒」之微信通訊軟體對話紀錄（見偵
    26551號卷第289至328頁）、同案被告簡榛榛與「黃妤庭」
    之MESSENGER對話紀錄截圖、「黃妤庭」於臉書社團之留言
    截圖（見偵26551號卷第329至331頁）、同案被告簡榛榛與
    被告之微信通訊軟體對話紀錄截圖（見偵26551號卷第333至
    350頁）、中國信託商業銀行股份有限公司110年4月27日中
    信銀字第110224839106557號函檢送帳號000-000000000000
    號帳戶之開戶基本資料、存款交易明細、自動化交易LOG資
    料-財金交易（見偵26551號卷第351至400頁）、中華郵政11
    0年4月30日儲字第1100115807號函檢送帳號000-0000000000
    0000號帳號開戶資料、客戶歷史交易清單（見偵30108號卷
    第55至61頁）及附表一、二證據出處欄所示證據存卷可參，
    足徵被告之任意性自白與事實相符，堪以採信。
(二)綜上所述，被告犯行事證明確，洵堪認定，應予依法論科。
三、論罪科刑：
(一)按銀行法第29條第1 項所稱「匯兌業務」，係指行為人不經
    由現金之輸送，而藉與在他地之分支機構或特定人間之資金
    清算，經常為其客戶辦理異地間款項之收付，以清理客戶與
    第三人間債權債務關係或完成資金轉移之行為。而「國內外
    匯兌」則係謂銀行利用與國內異地或國際間同業相互劃撥款
    項之方式，如電匯、信匯、票匯等，以便利顧客國內異地或
    國際間交付款項之行為，代替現金輸送，了結國際間財政上
    、金融上及商務上所發生之債權債務，收取匯費，並可得無
    息資金運用之一種銀行業務而言。是凡從事異地間寄款、領
    款之行為，無論是否賺有匯差，亦不論於國內或國外為此行
    為，均符合銀行法該條項「匯兌業務」之規定。再資金款項
    皆得為匯兌業務之客體，本無法定貨幣或外國貨幣等之限制
    ，人民幣雖非我國所承認之法定貨幣，但卻為大陸地區內部
    所定之具流通性貨幣，則人民幣係屬資金、款項，並無疑義
    。另按刑法上所謂業務，係指以反覆同種類之行為為目的之
    社會的活動而言，又以未經許可，執行某業務為犯罪構成要
    件者，重在犯意，倘行為人主觀上基於執行該業務之意思而
    實行犯罪行為者，即為成立，至於次數之多寡，並非所問，
    縱僅實行一次即被查獲，仍無解於該罪之成立。（最高法院
    95年度台上字第5910號、98年度台上字第5266號刑事判決意
    旨參照）。又所謂「辦理國內外匯兌業務」，係指經營接受
    匯款人委託將款項自國內甲地匯往國內乙地交付國內乙地受
    款人、自國內（外）匯往國外（內）交付國外（內）受款人
    之業務，諸如在台收受客戶交付新臺幣，而在國外將等值外
    幣交付客戶指定受款人之行為即屬之；換言之，辦理國內外
    匯兌業務，無論係以自營、仲介、代辦或其他安排之方式，
    行為人不經由全程之現金輸送，藉由與在他地之分支機構或
    特定人間之資金清算，經常為其客戶辦理異地間款項之收付
    ，以清理客戶與第三人間債權債務關係或完成資金轉移之行
    為（最高法院95年度台上字第1327號、97年度台上字第6582
    號等判決意旨參照）。經查，被告以自訂之匯率據以計算新
    臺幣與人民幣兌換之金額，並於收取新臺幣後，將兌換後之
    人民幣匯入同案被告簡榛榛提供之上開大陸地區帳戶，以此
    方式為兩岸款項資金換取，自屬辦理匯兌業務之行為，係未
    經主管機關許可，擅自為不特定客戶在臺灣與大陸地區辦理
    異地間款項之收付，顯違反非銀行不得辦理國內外匯兌業務
    規定，惟依如上開匯兌金額計算，其因犯罪獲取之財物或財
    產上利益皆未達1 億元以上。是核被告所為，係犯銀行法第
    125 條第1 項前段之非法辦理國內外匯兌業務罪。
(二)按刑法學理上所稱之「集合犯」，係指立法者所制定之犯罪
    構成要件中，本質上即預定有數個同種類行為而反覆實行之
    犯罪者而言。申言之，「集合犯」係一種犯罪構成要件類型
    ，立法者針對特定刑罰規範之構成要件，已預設該項犯罪本
    身係持續實行之數次行為，具備反覆、延續之行為特徵，而
    其個別行為具有獨立性而能單獨成罪，乃將之總括或擬制成
    一個犯罪構成要件之「集合犯」行為；此種犯罪以反覆實行
    為典型、常態之行為方式，具侵害法益之同一性（即侵害單
    一之法益），在刑法評價上為單數之構成要件行為，且行為
    人主觀上係出於單一或概括之犯意，因而僅包括的成立一罪
    （有學者諭為「法定的接續犯」）。其與一般所謂「接續犯
    」之區別，在於接續犯所適用之構成要件行為，並不具反覆
    實行之特質，非屬立法規範所定之構成要件類型，但因個案
    情節具有時間及空間之緊密關聯特性，故亦包括的論以一罪
    （學者諭為「自然的接續犯」）。故是否為集合犯之判斷，
    在主觀上應視其反覆實行之行為是否出於行為人之一個單一
    或概括之決意而為，在客觀上則應斟酌法律規範之本來意涵
    、實現該犯罪目的之必要手段、社會生活經驗中該犯罪必然
    反覆實行之常態等事項，並秉持刑罰公平原則，加以判斷，
    俾與立法意旨相契合。經查，被告係基於非法經營國內外匯
    兌業務之犯意，藉以謀利，係於密集之時間、地點，持續侵
    害同一法益，而銀行法第29條第1 項規定所稱「辦理匯兌業
    務」，本質上亦屬持續實行之複數行為，具備反覆、延續之
    行為特徵，行為人先後多次非法經營銀行業務之犯行，依社
    會客觀通念，符合一個反覆、延續性之行為概念，屬於集合
    犯實質上一罪關係（最高法院101 年度台上字第4743號判決
    意旨參照），揆諸前開說明，被告如附表三所示之匯兌行為
    屬具有預定多數同種類行為將反覆實行特質之集合犯性質，
    在刑法評價上應為集合犯之包括一罪，僅以一罪論處。
(三)按犯第125條、第125條之2 或第125 條之3之罪，在偵查中
    自白，如自動繳交全部犯罪所得者，減輕其刑；並因而查獲
    其他正犯或共犯者，減輕其刑至二分之一。銀行法第125條
    之4 第2 項定有明文。本條之規定旨在鼓勵被告於犯上開罪
    之後能勇於自新而設，被告於偵查中自白，復就全部所得財
    物於偵、審中自動繳交者，因已足認確有悛悔向善之意，即
    應准予寬典。又銀行法第125條之4 第2 項前段規定之減刑
    要件，係指犯同法第125條、第125 條之2 或第125 條之3 
    之罪而有所得者，除在偵查中自白外，尚須具備自動繳交全
    部所得財物之要件，始能依該條項規定減輕其刑。至於無犯
    罪所得者，因其本無所得，即無應否具備該要件之問題，此
    時祇要在偵查中自白，即應認有前揭減刑規定之適用（最高
    法院105 年度台上字第1590號判決、106 年度台上字第3350
    號判決參照）。查，被告於偵查及本院審理中均自白其所涉
    非法匯兌犯行，已如前述，被告並於本院審理時自動繳交犯
    罪所得，亦有本院贓款收據在卷可考（見本院卷第 275頁）
    ，揆諸前揭立法意旨及說明，應有銀行法第125 條之4 第2 
    項前段規定之適用，予以減輕其刑。
(四)另按刑法第59條規定，犯罪之情狀顯可憫恕，認科以最低度
    刑仍嫌過重者，得酌量減輕其刑。所謂「犯罪之情狀」顯可
    憫恕，與刑法第57條所稱之審酌「一切情狀」，二者意義雖
    有不同，於裁判酌量減輕其刑時，本應就犯罪一切情狀（包
    括刑法第57條所列舉之10款事項），予以全盤考量，審酌其
    犯罪有無可憫恕之事由，以為判斷。故適用第59條酌量減輕
    其刑時，並不排除第57條所列舉10款事由之審酌。倘就犯罪
    一切情狀全盤考量，認被告犯罪之情狀顯可憫恕，科以最低
    度刑仍嫌過重，即有該規定之適用。而銀行法第125條第1 
    項之法定刑為「處3年以上10年以下有期徒刑，得併科新臺
    幣1千萬元以上2億元以下罰金。其因犯罪獲取之財物或財產
    上利益達新臺幣1億元以上者，處7年以上有期徒刑，得併科
    新臺幣2千5百萬元以上5億元以下罰金」，考其立法緣由及
    立法意旨，之所以設較重之法定刑，無非係社會游資氾濫，
    以驚人高利吸收民間游資之投資公司大幅增加，業務發展甚
    為迅速，其規模甚至不亞於地區性合作社及中小企業銀行，
    投資公司以高利向社會不特定之多數人收受款項或吸收資金
    ，給予憑證，約定返還本金或高利之行為，不僅造成銀行存
    款之流失，更造成各投資公司於高利率之壓力下，趨於從事
    炒作股票、外匯、房地產等投機性活動，經營風險偏高，一
    旦經濟不景氣或一時週轉不靈，即有釀成金融風暴之可能，
    且該等投資公司並非銀行，既未依法計繳存款準備金，其資
    金運用，亦不在銀行法約束之列，如允許一般投資公司向社
    會大眾收受存款，一旦失敗，甚至惡性倒閉，廣大存款人之
    利益必難獲得確保，並可能造成社會大眾財產上之損失，而
    衍生諸多社會問題，亦損害國家正常之經濟及資金活動，故
    該條重罰之目的在於藉由嚴懲地下投資公司以杜絕銀行法第
    29條所稱之非銀行經營「收受存款」或「受託經理信託資金
    」。至於辦理「國內外匯兌業務」，雖亦同為該條所規範，
    然非銀行辦理國內外匯兌，僅係違反政府匯兌管制之禁令，
    影響正常之金融秩序及政府對於資金之管制，對於一般社會
    大眾之財產並未造成影響。從而「國內外匯兌業務」與「收
    受存款」、「受託經理信託資金」固同列為銀行法第125 條
    所處罰之行為，然其不法內涵、侵害法益之範圍及大小均非
    可等同視之。況同為非法辦理國內外匯兌業務之人，其原因
    動機不一，犯罪情節未必盡同，所造成危害社會之程度自屬
    有異，法律科處此類犯罪，所設之法定最低本刑卻不可謂不
    重。於此情形，倘依其情狀處以較輕之有期徒刑，即足以懲
    儆，並可達防衛社會之目的者，自非不可依客觀之犯行與主
    觀之惡性二者加以考量其情狀，是否有可憫恕之處，適用刑
    法第59條之規定酌量減輕其刑，期使個案裁判之量刑，能斟
    酌至當，符合比例原則。本院衡酌被告雖非法辦理新臺幣與
    人民幣之匯兌業務，危害金融秩序，惟其從事匯兌業務，係
    因受其友人即同案被告簡榛榛所託，始為本案犯行，對於他
    人之財產並未造成直接影響，惡性尚非至為重大，且金額非
    鉅，犯後復始終坦承犯行，態度尚稱良好，犯罪所得亦僅人
    民幣545元，本院考量認對被告依銀行法第125條之4第2項前
    段減輕其刑後之法定最低度刑，仍達有期徒刑1年6月，猶嫌
    過重，實屬情輕法重，客觀上足以引起一般同情而顯可憫恕
    ，爰依刑法第59條規定減輕其刑，並依刑法第70條規定遞減
    之。　　
(五)爰以行為人之責任為基礎，審酌被告所為之非法匯兌犯行，
    致使政府無法對匯兌資金往來為有效控管，危害國家金融體
    制之健全，所為實值非難，惟被告非法從事地下匯兌之犯罪
    動機係因受其友人即同案被告簡榛榛所託，非法辦理過內外
    匯兌金額不大、期間非長，及考量被告始終坦承犯行，並已
    繳回全部犯罪所得(見本院卷第275頁)，暨其於本院自陳之
    智識程度、工作、家庭生活經濟狀況（見本院卷第272頁）
    等一切情狀，量處如主文所示之刑。
四、沒收部分：
(一)按銀行法第136 條之1 於107 年1 月31日修正公布為：「犯
    本法之罪，犯罪所得屬犯罪行為人或其以外之自然人、法人
    或非法人團體因刑法第38條之1 第2 項所列情形取得者，除
    應發還被害人或得請求損害賠償之人外，沒收之」，並於同
    年2 月2 日施行。又上揭修正後銀行法第136 條之1 規定，
    既在刑法沒收新制於105 年7 月1 日施行生效之後始修正施
    行，本案違反銀行法之「犯罪所得」沒收，依刑法第11條「
    特別法優於普通法」之原則，自應優先適用修正後即現行銀
    行法第136 條之1 規定。
(二)按犯罪所得，屬於犯罪行為人者，沒收之；於全部或一部不
    能沒收或不宜執行沒收時，追徵其價額，刑法第38條之1 第
    1 項前段、第3 項分別定有明文。次按非法辦理國內外匯兌
    業務之犯罪模式，通常是由行為人以提供較銀行牌價優惠之
    匯率對外招攬客戶，利用匯款、收款兩端之銀行帳戶，直接
    進行不同貨幣之匯率結算，行為人則從中賺取匯率差額、管
    理費、手續費或其他名目之報酬。於此情形下，匯款人僅藉
    由匯兌業者於異地進行付款，匯兌業者經手之款項，僅有短
    暫支配之事實，不論多寡，均經由一收一付而結清，匯款人
    並無將該匯款交付匯兌業者從事資本利得或財務操作以投資
    獲利之意，除非匯兌業者陷於支付不能而無法履約，其通常
    並未取得該匯付款項之事實上處分權，遑論經由一收一付結
    清後，該匯付款項之實際支配者係約定匯付之第三人，更見
    匯兌業者並未取得該匯付款項之事實上處分地位。從而，匯
    兌業者所收取之匯付款項，應非銀行法第136 條之1 所稱應
    沒收之「犯罪所得」，此處所稱「犯罪所得」係指匯兌業者
    實際收取之匯率差額、管理費、手續費或其他名目之報酬等
    不法利得。準此，銀行法第125 條第1 項後段之「犯罪所得
    （修正前）」或「因犯罪獲取之財物或財產上利益（修正後
    ）」，屬於加重處罰之構成要件；同法第136 條之1 之「因
    犯罪所得財物或財產上利益（修正前）」或「犯罪所得（修
    正後）」，則為不法利得之沒收範圍。彼此立法目的不相同
    ，解釋上，其範圍當亦有別。至就非法經營匯兌業者所經手
    之款項而言，雖應計算於銀行法第125 條第1 項之「因犯罪
    獲取之財物或財產上利益」內，惟非在同法第136 條之1所
    稱應沒收之「犯罪所得」之列（最高法院108 年台上字第24
    65號判決意旨參照之）。查被告藉由前揭犯罪事實欄所載之
    方式賺取匯差共新臺幣2725元【人民幣545元x5(匯差)=新臺
    幣2725元】，為被告之犯罪所得，經被告繳回該全部犯罪所
    得而扣案，業如前述，爰依銀行法第136 條之1 規定，宣告
    沒收之。
據上論斷，應依刑事訴訟法第299 條第1 項前段，銀行法第29條
第1 項、第125 條第1 項前段、第125 條之4 第2 項前段、第13
6 條之1，刑法第11條、第59條，判決如主文。
本案經檢察官徐雪萍提起公訴，檢察官陳永豐、蕭如娟到庭執行
職務。
中　　華　　民　　國　　111 　年　　11　　月　　28　　日
                  刑事第七庭    審判長法  官  高增泓
                                      法  官  許曉怡
                                      法  官  林忠澤　　
以上正本證明與原本無異。
如不服本判決應於收受送達後20日內向本院提出上訴書狀，並應
敘述具體理由；其未敘述上訴之理由者，應於上訴期間屆滿後20
日內向本院補提理由書（均須按他造當事人之人數附繕本）「切
勿逕送上級法院」。
告訴人或被害人如不服判決，應備理由具狀向檢察官請求上訴，
上訴期間之計算，以檢察官收受判決正本之日起算。
　                             　　　 書記官  許采婕
中　　華　　民　　國　　111 　年　　11　　月　　28　　日
附錄本案論罪科刑法條全文
銀行法第29條
（禁止非銀行收受存款及違反之處罰）
除法律另有規定者外，非銀行不得經營收受存款、受託經理信託
資金、公眾財產或辦理國內外匯兌業務。
違反前項規定者，由主管機關或目的事業主管機關會同司法警察
機關取締，並移送法辦；如屬法人組織，其負責人對有關債務，
應負連帶清償責任。
執行前項任務時，得依法搜索扣押被取締者之會計帳簿及文件，
並得拆除其標誌等設施或為其他必要之處置。
銀行法第125條
違反第 29 條第 1 項規定者，處 3 年以上 10 年以下有期徒刑
，得併科新臺幣 1 千萬元以上 2 億元以下罰金。其因犯罪獲取
之財物或財產上利益達新臺幣一億元以上者，處 7 年以上有期
徒刑，得併科新臺幣 2 千 5 百萬元以上 5 億元以下罰金。
經營金融機構間資金移轉帳務清算之金融資訊服務事業，未經主
管機關許可，而擅自營業者，依前項規定處罰。
法人犯前二項之罪者，處罰其行為負責人。　　
附表一：遭詐騙匯款至簡榛榛A帳戶之告訴人/被害人清單　　
編號 告訴人/被害人 詐騙手法 匯款時間 匯款金額 （新臺幣） 證據出處 1 陳湘玲 110年3月24日透過LINE暱稱「詩涵」網友介紹「EXNESS投資網站」，再由「EXNESS投資網站客服」與「詩涵」佯以加入網站會員及升級VIP會員等繳費需求致被害人陷於錯誤而匯款。 110年3月28日18時1分 5,000元 1、被害人陳湘玲警詢時之指述(見偵26551號卷第53至56頁）。 2、被害人陳湘玲報案及匯款資料： （1）網路銀行轉帳交易明細（見偵26551號卷第60頁） （2）告訴人陳湘玲與「EXNESS客服」LINE對話紀錄截圖（見偵26551號卷第64至71頁） （3）「詩涵」交友軟體資料及身分證照片（見偵26551號卷第72頁） （4）臺中市政府警察局豐原分局豐東派出所受理詐騙帳戶通報警示簡便格式表（見偵26551號卷第73頁） （5）內政部警政署反詐騙諮詢專線紀錄表（見偵26551號卷第79至80頁） （6）臺中市政府警察局豐原分局豐東派出所受理各類案件紀錄表（見偵26551號卷第81頁） 2 陳致瑋 110年3月28日透過LINE暱稱「李渃熙」網友介紹「AUSFOREX」及「螞蟻ANTS」投資網站，後由「李渃熙」、「ActiTrades客服」、「螞蟻Ants客服」佯以操作需匯款及帳戶凍結需繳費致告訴人陷於錯誤而匯款。 110年3月28日22時42分 3,000元 1、告訴人陳致瑋警詢時之指述（見偵26551號卷第83至85頁） 2.告訴人陳致瑋報案及匯款資料： （1）告訴人陳致瑋與「ActiTrades客服」、「螞蟻Ants客服」及「李渃熙」LINE對話紀錄截圖（見偵26551號卷第89至98頁） （2）國泰世華銀行自動櫃員機交易明細表（見偵26551號卷第99頁） （3）內政部警政署反詐騙諮詢專線紀錄表（見偵26551號卷第101至102頁） （4）新北市政府警察局新店分局安康派出所受理詐騙帳戶通報警示簡便格式表（見偵26551號卷第103頁） （5）新北市政府警察局新店分局安康派出所受（處）理案件證明單（見偵26551號卷第106頁） （6）新北市政府警察局新店分局安康派出所受理各類案件紀錄表（見偵26551號卷第107頁）　     110年3月29日10時21分 3,000元     110年3月29日12時40分 2萬元  3 姚佳宏 110年3月20日透過LINE暱稱「曉涵」網友介紹「螞蟻ANTS」投資網站，後由「螞蟻Ants客服」佯以操作需匯款繳費致告訴人陷於錯誤而匯款。 110年3月29日18時10分 6,000元 1、告訴人姚佳宏警詢時之指述（見偵26551號卷第109至112頁） 2、告訴人姚佳宏報案及匯款資料： （1）告訴人姚佳宏與「螞蟻Ants客服」及「曉涵」LINE對話紀錄截圖、郵政自動櫃員機交易明細表（見偵26551號卷第117至124頁） （2）內政部警政署反詐騙諮詢專線紀錄表（見偵26551號卷第125至126頁） （3）彰化縣政府警察局和美分局伸港分駐所受理詐騙帳戶通報警示簡便格式表（見偵26551號卷第127頁） （4）彰化縣政府警察局和美分局伸港分駐所受（處）理案件證明單（見偵26551號卷第133頁） （5）彰化縣政府警察局和美分局伸港分駐所受理各類案件紀錄表（見偵26551號卷第135頁） （6）金融機構聯防機制通報單（見偵26551號卷第137頁） 4 林昱安 110年3月29日透過LINE暱稱「娜娜呀」網友介紹「AETOS」投資網站，後由「AETO客服」佯以操作需匯款繳費致告訴人陷於錯誤而匯款。 110年3月29日20時43分 3,000元 1、告訴人林昱安警詢時之指述（見偵26551號卷第139至140頁） 2、告訴人林昱安報案及匯款資料： （1）網路銀行轉帳交易明細（見偵26551號卷第143頁） （2）告訴人林昱安與「AETO客服」及「娜娜呀」LINE對話紀錄截圖（見偵26551號卷第144至154頁） （3）內政部警政署反詐騙諮詢專線紀錄表（見偵26551號卷第155至156頁） （4）新北市政府警察局土城分局廣福派出所受理詐騙帳戶通報警示簡便格式表（見偵26551號卷第157頁） （5）新北市政府警察局土城分局廣福派出所受（處）理案件證明單（見偵26551號卷第161頁） （6）新北市政府警察局土城分局廣福派出所受理各類案件紀錄表（見偵26551號卷第162頁）　  5 宋柏昇 110年3月29日透過LINE暱稱「林香秀」網友介紹「CWG」投資網站，後由「CWG客服」及「林香秀」佯以操作需匯款繳費致告訴人陷於錯誤而匯款。 110年3月29日21時32分 3,000元 1、告訴人宋柏昇警詢時之指述（見偵26551號卷第163至165頁） 2、告訴人宋柏昇報案及匯款資料： （1）告訴人宋柏昇與「CWG客服」及「林香秀」LINE對話紀錄截圖、郵政自動櫃員機交易明細表（見偵26551號卷第169至177頁） （2）內政部警政署反詐騙諮詢專線紀錄表（見偵26551號卷第179至180頁） （3）臺中市政府警察局太平分局坪林派出所受理詐騙帳戶通報警示簡便格式表（見偵26551號卷第181頁） （4）臺中市政府警察局太平分局坪林派出所受（處）理案件證明單（見偵26551號卷第182頁） （5）臺中市政府警察局太平分局坪林派出所受理各類案件紀錄表（見偵26551號卷第185頁）　  6 楊繕銓 110年3月29日透過LINE暱稱「美婷」網友介紹「螞蟻ANTS」投資網站，後由「螞蟻ANTS客服」佯以操作需匯款繳費致告訴人陷於錯誤而匯款。 110年3月29日22時28分 （入簡榛榛A帳戶時間為3月30日1時45分） 3,000元 1、告訴人楊繕銓警詢時之指述（見偵26551號卷第187至191頁） 2、告訴人楊繕銓報案及匯款資料： （1）告訴人楊繕銓與「螞蟻Ants客服」LINE對話紀錄截圖、網路銀行轉帳交易明細（見偵26551號卷第197至201頁） （2）內政部警政署反詐騙諮詢專線紀錄表（見偵26551號卷第203至204頁） （3）金融機構聯防機制通報單（見偵26551號卷第205頁） （4）新竹縣政府警察局新湖分局後湖派出所受（處）理案件證明單（見偵26551號卷第207頁） （5）新竹縣政府警察局新湖分局後湖派出所受理各類案件紀錄表（見偵26551號卷第208頁） 7 宋坤霖 110年3月20日透過LINE暱稱「林靜宜」網友介紹「CWG」投資網站，後由「CWG客服」佯以操作需匯款繳費致告訴人陷於錯誤而匯款。 110年3月30日18時27分 3,000元 1、告訴人宋坤霖警詢時之指述（見偵26551號卷第209至213頁） 2、告訴人宋坤霖報案及匯款資料： （1）告訴人宋坤霖與「CWG客服」LINE對話紀錄截圖（見偵26551號卷第219頁） （2）網路銀行轉帳交易明細（見偵26551號卷第221頁） （3）內政部警政署反詐騙諮詢專線紀錄表（見偵26551號卷第225至226頁） （4）臺中市政府警察局烏日分局溪南派出所受理詐騙帳戶通報警示簡便格式表（見偵26551號卷第229頁） （5）臺中市政府警察局烏日分局溪南派出所受（處）理案件證明單（見偵26551號卷第231頁） （6）臺中市政府警察局烏日分局溪南派出所受理各類案件紀錄表（見偵26551號卷第233頁）　  8 吳啟賓 110年3月29日由「AETO客服」佯以操作投資「AETOS」投資網站需匯款繳費致告訴人陷於錯誤而匯款。 110年3月30日22時57分 （入簡榛榛A帳戶時間為3月31日1時37分） 3,000元 1、告訴人吳啟賓警詢時之指述（見偵26551號卷第237至239頁）  2、告訴人吳啟賓報案及匯款資料： （1）高雄市政府警察局小港分局高松派出所受理詐騙帳戶通報警示簡便格式表（見偵26551號卷第247頁） （2）高雄市政府警察局小港分局高松派出所受（處）理案件證明單（見偵26551號卷第248頁） （3）高雄市政府警察局小港分局高松派出所受理各類案件紀錄表（見偵26551號卷第249頁）　  9 李延雯 110年3月29日透過LINE暱稱「陳嘉俊」網友介紹「CWG」投資網站，後由「CWG客服」佯以操作需匯款繳費致告訴人陷於錯誤而匯款。 110年3月29日21時52分 3,000元 1、告訴人李延雯警詢時之指述（見偵26551號卷第251至253頁） 2、告訴人李延雯報案及匯款資料： （1）告訴人李延雯與「CWG客服」LINE對話紀錄截圖、網路銀行轉帳交易明細（見偵26551號卷第257至260頁） （2）內政部警政署反詐騙諮詢專線紀錄表（見偵26551號卷第261至262頁） （3）桃園市政府警察局中壢分局普仁派出所受理詐騙帳戶通報警示簡便格式表（見偵26551號卷第265頁） （4）桃園市政府警察局中壢分局普仁派出所受（處）理案件證明單（見偵26551號卷第266頁） （5）桃園市政府警察局中壢分局普仁派出所受理各類案件紀錄表（見偵26551號卷第267頁） 10 黃瑞成 110年4月1日透過LINE暱稱「陳絮欣」網友介紹「EXNESS投資網站」，再由「EXNESS投資網站客服」佯以操作繳費需求致告訴人陷於錯誤而匯款。 110年4月1日17時24分 2萬元 1、告訴人黃瑞成警詢時之指述（見偵26551號卷第269至270頁） 2、告訴人黃瑞成報案及匯款資料： （1）告訴人黃瑞成提供EXNESS投資網站截圖、網路銀行轉帳交易明細（見偵26551號卷第278頁） （2）內政部警政署反詐騙諮詢專線紀錄表（見偵26551號卷第279頁） （3）高雄市政府警察局楠梓分局右昌派出所受理詐騙帳戶通報警示簡便格式表（見偵26551號卷第280頁） （4）高雄市政府警察局楠梓分局右昌派出所受（處）理案件證明單（見偵26551號卷第285頁） （5）高雄市政府警察局楠梓分局右昌派出所受理各類案件紀錄表（見偵26551號卷第286頁）　　  11 黃閔聰 110年2月間透過LINE暱稱「鄭雅穗」網友介紹「螞蟻ANTS」投資網站，後由「鄭雅穗」佯以操作需匯款繳費致告訴人陷於錯誤而匯款。 110年4月1日15時44分 2萬元 1、告訴人黃閔聰警詢時之指述（見偵34308號卷第37至42頁） 2、告訴人黃閔聰報案及匯款資料： （1）內政部警政署反詐騙諮詢專線紀錄表（見偵34308號卷第87至91頁） （2）彰化縣政府警察局溪湖分局媽厝派出所受理詐騙帳戶通報警示簡便格式表（見偵34308號卷第99頁） （3）金融機構聯防機制通報單（見偵34308號卷第101頁） （4）網路銀行轉帳交易明細、郵政自動櫃員機交易明細表（見偵34308號卷第187、197頁）　　  （5）告訴人黃閔聰提供臉書「鄭雅穗」帳號及IG帳號截圖（見偵34308號卷第193、195頁）　     110年4月1日16時21分 5萬元     110年4月1日16時24分 5萬元  12 莊家齊 110年3月10日透過LINE暱稱「張依依」網友介紹「螞蟻ANTS」投資網站，後由「螞蟻ANTS客服」佯以操作需匯款繳費致告訴人陷於錯誤而匯款。 110年3月28日16時4分 9,000元 1、告訴人莊家齊警詢時之指述（見偵35044號卷第55至59頁） 2、告訴人莊家齊報案及匯款資料： （1）內政部警政署反詐騙諮詢專線紀錄表（見偵35044號卷第49頁） （2）金融機構聯防機制通報單（見偵35044號卷第51頁） （3）桃園市政府警察局平鎮分局北勢派出所受理詐騙帳戶通報警示簡便格式表（見偵35044號卷第53頁） （4）告訴人莊家齊提供螞蟻外匯交易所投資網站截圖（見偵35044號卷第61至81頁） （5）告訴人莊家齊與「螞蟻Ants客服」LINE對話紀錄截圖（見偵35044號卷第83至135頁） （6）中國信託銀行自動櫃員機交易明細表（見偵35044號卷第137頁） （7）桃園市政府警察局平鎮分局北勢派出所受（處）理案件證明單（見偵35044號卷第149頁） （8）桃園市政府警察局平鎮分局北勢派出所受理各類案件紀錄表（見偵35044號卷第151頁）　　  13 黃泓彰 110年3月29日透過LINE暱稱「吳」網友介紹「螞蟻ANTS」投資網站，後由「螞蟻ANTS客服」佯以操作需匯款繳費致告訴人陷於錯誤而匯款 110年3月29日21時38分 3,000元 1、告訴人黃泓彰警詢時之指述（見偵36102號卷第51至56頁） 2、告訴人黃泓彰報案及匯款資料： （1）告訴人黃泓彰之郵政存簿儲金簿封面及內頁明細影本（見偵36102號卷第83至85頁） （2）告訴人黃泓彰與「吳」及「螞蟻Ants客服」、「四海錢莊北執行一組」LINE對話紀錄截圖（見偵36102號卷第107至139頁） （3）內政部警政署反詐騙諮詢專線紀錄表（見偵36102號卷第141至142頁） （4）桃園市政府警察局大溪分局南雅派出所受理詐騙帳戶通報警示簡便格式表（見偵36102號卷第143頁） （5）桃園市政府警察局大溪分局南雅派出所受（處）理案件證明單（見偵36102號卷第187頁）　     110年3月29日22時9分 （入簡榛榛A帳戶時間為3月30日1時42分） 2萬2,000元  14 詹乃斌 110年3月29日透過LINE暱稱「謝莉」網友介紹「AETOS」投資網站，後由「AETO客服」佯以操作需匯款繳費致告訴人陷於錯誤而匯款。 110年4月1日18時7分 2萬元 1、告訴人詹乃斌警詢時之指述（見偵4269號卷第27至29頁） 2、告訴人詹乃斌報案及匯款資料： （1）內政部警政署反詐騙諮詢專線紀錄表（見偵4269號卷第31至32頁） （2）臺北市政府警察局大安分局和平東路派出所受理詐騙帳戶通報警示簡便格式表（見偵4269號卷第33頁） （3）告訴人詹乃斌提供AETOTECH投資網站截圖及「謝莉」帳號截圖（見偵4269號卷第59頁） （4）中國信託銀行自動櫃員機交易明細表（見偵4269號卷第61頁 （5）告訴人詹乃斌與「AETO客服」LINE對話紀錄截圖（見偵4269號卷第65至69頁）　 　 
附表二：遭詐騙匯款至簡榛榛B帳戶之告訴人清單
編號 告訴人 詐騙手法  匯款時間 匯款金額（新臺幣） 證據出處 1 朱皇閣 110年3月17日透過LINE暱稱「蘇曉涵」網友介紹「AETOS」投資網站，後由「AETO客服」佯以操作需匯款繳費致告訴人陷於錯誤而匯款。 110年4月1日22時59分 20萬元 1、告訴人朱皇閣警詢及偵訊時之指述（見偵30108號卷第47至52頁、見偵26551號卷第425至426頁） 2、告訴人朱皇閣報案及匯款資料： （1）內政部警政署反詐騙諮詢專線紀錄表（見偵30108號卷第119至120頁） （2）臺中市政府警察局第六分局西屯派出所受理詐騙帳戶通報警示簡便格式表（見偵30108號卷第125頁） （3）告訴人朱皇閣與「AETO客服」LINE對話紀錄截圖（見偵30108號卷第133至134頁） （4）告訴人朱皇閣提供AETOS投資網站截圖（見偵30108號卷第135頁） 

附表三：游勝寶中國信託商業銀行帳戶收受簡榛榛A帳戶、簡榛
        榛B帳戶及街口支付款項清單
編號 時間 金額（新臺幣） 來源 1 110年3月28日15時56分 4萬3,400元 簡榛榛A帳戶 2 110年3月28日20時26分 1萬7,300元 街口支付 3 110年3月29日21時2分 3,665元 街口支付 4 110年3月30日17時30分 4,985元 街口支付 5 110年3月30日21時9分 4,900元 街口支付 6 110年3月31日1時43分 2萬1,000元 街口支付 7 110年3月31日20時28分 10萬元 簡榛榛A帳戶 8 110年3月31日20時52分 3萬2,000元 街口支付 9 110年3月31日20時55分 1萬元 街口支付 10 110年3月31日21時35分 8,900元 街口支付 11 110年4月1日16時35分 10萬元 簡榛榛A帳戶 12 110年4月1日16時36分 9萬3,575元 簡榛榛A帳戶 13 110年4月1日16時53分 2萬1,000元 街口支付 14 110年4月1日23時13分 5萬元 簡榛榛B帳戶